# 2005 年时的土地返还款

提问人：lxch119 时间：2012-04-20 22:07:52
回复 风清扬 888 的帖子
我记得好像是计入资本公积。

回答人：chenyiwei
应是。当时的审核标准备忘录第 13 号中有提到。

提问人：风清扬 888 时间：2012-04-25 16:08:04
回复 lxch119 的帖子
那需要缴纳所的税吗？

回答人：chenyiwei
要。当时的财税字[1995]81号。